臺灣臺中地方法院刑事判決
110年度易字第1024號
公  訴  人  臺灣臺中地方檢察署檢察官
被      告  邱國峯
上列被告因竊盜等案件，經檢察官提起公訴（109年度偵字第241
05、26127、26396、30393、30582、33122、33953、38095、110
年度偵字第2191、3100號），本院判決如下：
    主    文
邱國峯犯如附表一、二、三所示之罪，各處如附表一、二、三「
主文」欄所示之刑及沒收。
    犯罪事實
一、邱國峯與邱清意（另案通緝中）意圖為自己不法之所有，共
    同基於竊盜之犯意聯絡，分別為下列行為：
（一）於民國109年4月15日4時10分許，邱國峯駕駛其不知情之
      前妻趙曉寧所有車號0000-00號自用小客車（下稱A車），
      搭載邱清意至臺中市豐原區鎌村路與鎌村路107巷口後，
      由邱國峯下車，邱清意則將A車駛離現場。嗣邱國峯徒步
      前往臺中市○○區○村路00巷00弄0號之鍾永裕住宅，徒手拆
      卸該處廚房窗戶後，翻越窗戶侵入該住宅，竊取鍾永裕所
      有如附表一編號1所示之物。
（二）於109年5月2日2時至5時18分間某時，邱清意駕駛其不知
      情之子邱佳俊所有車號0000-00號自用小客車（下稱B車）
      ，搭載邱國峯前往臺中市后里區后科路與馬場路口。由邱
      國峯下車，步行前往臺中市○○區○○路○○巷000號之韓昆霖
      及曾盈筑住宅，徒手拆卸1樓廁所上方窗戶，翻越窗戶侵
      入該住宅，竊取韓昆霖、曾盈筑所有如附表一編號2所示
      之物。
（三）邱國峯竊得上開一（二）所示之物後，旋又步行至同巷13
      0號之林于淑住宅，徒手拆卸1樓廁所上方窗戶後，翻越窗
      戶侵入該住宅，竊取林于淑所有如附表一編號3所示之物
      。
（四）於109年4月29日1時36分許至2時許，邱清意駕駛B車，搭
      載邱國峯前往臺中市豐原區豐原大道4段與中陽路口後，
      由邱國峯下車，徒步前往臺中市○○區○○路000號之陳雪梅
      住宅後，翻越1樓窗戶侵入該住宅，竊取陳雪梅所有如附
      表一編號4所示之物，得手後旋即前往臺中市○○區○○○道0
      段00號金時代洗車場與邱清意會合後離去。
（五）於109年4月22日1時15分許，邱國峯駕駛A車，搭載邱清意
      至臺中市○○區○○路000號旁空地停放後，其等便下車徒步
      前往臺中市○○區○○○街000巷00弄0號之梁瑜纓所有、尚未
      入住之房屋，先翻越圍牆，再以剪刀割破該屋1樓後門之
      紗門後，開啟後門進入該屋，竊取梁瑜纓所有如附表一編
      號5所示之物。
（六）其等竊得一（五）所示之物後，旋又分別自梁瑜纓房屋頂
      樓平台翻越短牆至隔壁7號之王嘉慶住宅頂樓，以剪刀割
      破並拆卸該住宅頂樓（即4樓）之落地紗門，以及持剪刀
      割破王嘉慶住宅1樓後門之紗門後，開啟後門之方式，侵
      入該住宅，竊取王嘉慶所有如附表一編號6所示之物。
（七）於109年4月10日1時46許起至4時許間某時，邱國峯駕駛A
      車搭載邱清意，前往臺中市○○區○○路000巷00號之蘇惠如
      住宅附近後，由邱國峯下車徒步穿越荔枝園至該住宅後方
      ，徒手卸下1樓後方窗戶後，翻越窗戶侵入該住宅，竊取
      蘇惠如所有如附表一編號7所示之物。
二、邱國峯另意圖為自己不法之所有，基於竊盜之犯意，分別為
    下列行為：
（一）於前述一（一）所示行為後，其便離開欲前往與邱清意會合。嗣於同日4時12分許，步行經過臺中市○○區○村路00巷00弄00號魏兆信住處前，見魏兆信所有如附表二編號1所示之腳踏車停放於門前，遂臨時起意，徒手竊取該腳踏車，而騎乘該車前往臺中市豐原區豐原大道3段旁之腳踏車步道與邱清意會合後離去。
（二）於103年9月1日18時45分許至翌（2）日8時間某時，前往
      臺中市○○區○○路0號之鄭侑承住宅，翻越該屋圍牆及1樓前
      窗後侵入該住宅，竊取鄭侑承所有如附表二編號2所示之
      物。
（三）於96年3月7日日出後至7時間某時，前往臺中縣○○鄉○○○○○
      ○○○市○○區○○○路0000號之沈東進住宅，以不詳方式破壞1
      樓鐵窗後，翻越窗戶侵入該住宅，竊取沈東進所有如附表
      二編號3之物。
（四）於95年9月2日晚間至95年9月3日凌晨間某時，前往臺中縣
      ○○鄉○○○○○○○○市○○區○○○街00號之龎金龍住宅，先翻越圍
      牆，再以不詳方式破壞後門鋁製窗框後，侵入該住宅，竊
      取龐金龍所有如附表二編號4所示之物。
（五）於99年2月19日凌晨某時，前往臺中縣○○鎮○○○○○○○○市○○
      區○○○路0000號之賴金來住宅，先從該屋隔壁即1001號空
      屋上至頂樓平台後，翻越頂樓短牆而進入賴金來住宅頂樓
      平台，再以不詳工具剪斷頂樓（即4樓）之鐵窗後，侵入
      該住宅，並於1、2樓內竊得賴金來所有如附表二編號5所
      示之物。
（六）於100年1月1日12時許至100年1月3日20時許間某時，從整
      編前臺中市○○區○○路00○00號邱良夷房屋相鄰之鐵皮屋翻
      越圍牆後，攀爬至邱良夷房屋2樓，以不詳方式開啟2樓鋁
      門鎖後，進入邱良夷尚在裝潢中之房屋，竊取邱良夷所有
      如附表二編號6所示之物。
（七）於109年3月9日3時20分許，前往臺中市○○區○○街○○巷00○0
      號之梁林秀菊住宅，以不詳方式破壞該處廚房之窗戶窗勾
      後，翻越窗戶侵入該住宅，竊取梁林秀菊所有如附表二編
      號7所示之物。
三、邱國峯、邱清意於前述一（三）所示時、地，共同竊得林于
    淑所有上開郵局提款卡之後，另意圖為自己不法之所有，共
    同基於以不正方法由自動付款設備取得他人之物之犯意聯絡
    ，由邱國峯於109年5月2日5時18分、20分、22分許，在臺中
    市○○區○○路0號神岡郵局內，以將該提款卡插入自動櫃員機
    及輸入密碼，冒充為林于淑本人領款之不正方法，接續盜領
    林于淑郵局帳戶存款新臺幣（下同）6萬元、6萬元、2萬元
    （共14萬元），其等並平分款項花用殆盡。
四、案經鍾永裕、魏兆信、韓昆霖、曾盈筑、林于淑、鄭侑承、
    陳雪梅、邱良夷、梁瑜纓、王嘉慶、蘇惠如分別訴由臺中市
    政府警察局豐原、大甲、清水、東勢分局移請臺灣臺中地方
    檢察署檢察官偵查起訴。
    理    由
壹、證據能力部分：
一、本案據以認定被告邱國峯犯罪之供述證據，有關被告以外之
    人於審判外之陳述部分，業經本院於準備程序及審判期日時
    予以提示並告以要旨，而公訴人、被告均未爭執證據能力，
    且迄本院言詞辯論終結前均未聲明異議。本院審酌該等證據
    之作成、取得，尚無違法不當之情形，亦無顯不可信之情況
    ，且均為證明本案犯罪事實存否所必要，認以之為證據應屬
    適當。依刑事訴訟法第159條之5規定，具有證據能力。
二、本案所引用之非供述證據部分，無證據顯示係實施刑事訴訟
    程序之公務員違背法定程序所取得。依同法第158 條之4 規
    定反面解釋，亦具有證據能力。
貳、認定犯罪事實所憑之證據及理由：
一、就犯罪事實一（一）至（六）、二（一）至（四）、（六）
    、（七）、三部分：
（一）此部分犯罪事實，業據被告於本院準備程序及審理時坦承
      不諱，核與證人即告訴人鍾永裕、韓昆霖、曾盈筑、林于
      淑、陳雪梅、梁瑜纓、王嘉慶、魏兆信、鄭侑承、邱良夷
      、證人即被害人沈東進、龎金龍、梁林秀菊、證人賴國華
      （即被害人賴金來之子）、證人趙曉寧（即被告前妻、案
      發時A車車主）、證人邱佳俊（即共犯邱清意之子、案發
      時B車車主）於警詢或偵查中之證述，均相互吻合，並有
      告訴人鍾永裕住處照片、路口監視器畫面截圖、告訴人鍾
      永裕住處內之監視器畫面截圖、A車行跡路線圖A車之車輛
      詳細資料報表（見偵24105卷第129-133、135-155、157-1
      59、163頁）；告訴人林于淑之郵局帳號0000000000****
      號帳戶（帳號詳卷）之交易明細、B車之車輛詳細資料報
      表及109年5月2至3日之車行紀錄、告訴人韓昆霖、曾盈筑
      、林于淑住處遭竊之案發現場照片、附近住戶住處照片、
      路口監視器畫面截圖、神岡郵局及福平郵局之自動櫃員機
      監視器畫面截圖、臺中市政府警察局109年6月20日中市警
      鑑字第1090043921號鑑定書、臺中市政府警察局大甲分局
      刑案現場勘察報告（編號0000000000）（見偵26127卷第1
      27、131、133、135-141、000-0000、161-163、165-193
      頁）；內政部警政署刑事警察局109年7月13日刑生字第10
      90045363號鑑定書、臺中市政府警察局清水分局刑案現場
      勘察報告（編號0000000000）、內政部警政署刑事警察局
      刑生字第1030084078號鑑定書（見偵26396卷第47-51、53
      -83、85-91頁）；臺中市政府警察局豐原分局刑案現場勘
      察報告（編號0000000000）、B車車行路徑圖、路口監視
      器畫面截圖（見偵30393卷第105-117、123-157頁）；內
      政部警政署刑事警察局109年7月13日刑生字第1090045363
      號鑑定書、臺中市政府警察局豐原分局刑案現場勘察報告
      （編號960296，含內政部警政署刑事警察局96年4月16日
      刑醫字第0960040370號鑑驗書）（見偵30582卷第46-50、
      51-66頁）；臺中市政府警察局豐原分局刑案現場勘察報
      告（編號950835）、內政部警政署刑事警察局109年7月13
      日刑生字第1090045363號鑑定書（見偵33122卷第51-62、
      63-67頁）；告訴人邱良夷住處內照片、臺中市政府警察
      局大甲分局刑案現場勘察報告（編號100002，含內政部警
      政署100年3月7日刑醫字第1000008815號鑑定書）（見偵3
      3953卷第111、119-145頁）；臺中市政府警察局109年5月
      22日中市警鑑字第1090036112號、109年7月22日中市警鑑
      字第1090052787號鑑定書、臺中市政府警察局東勢分局刑
      案現場勘察報告（編號：0000000000，含勘察現場位置圖
      、被害人梁林秀菊住處內、外照片、廚房之窗戶窗勾遭破
      壞照片、廚房後門手把之採證照片、現場監視器畫面截圖
      ）（見偵38095卷第51-53、55-57、59-80頁）；告訴人梁
      瑜纓、王嘉慶住處遭竊之路口監視器畫面截圖、告訴人梁
      瑜纓、王嘉慶遭竊物品之照片及監視器攝得之嫌疑人所持
      物品比對照片、案發現場照片）（見偵2191卷第127-195
      、197-215、217-235頁）在卷可佐。足認被告上開任意性
      自白與事實相符，堪可採信。
（二）本院逕予更正犯罪事實之說明：
    1.就犯罪事實二（一）部分，起訴書雖認被告與邱清意為共
      犯關係。然查，被告係於犯罪事實一（一）行竊完畢後、
      步行經過同巷弄22號屋前時，臨時竊取如附表二編號1所
      示之腳踏車而騎車前往與共犯邱清意會合，共犯邱清意對
      此並不知情等節，業經被告於本院準備程序時供陳在卷（
      見本院卷第276頁）。堪認該腳踏車乃被告自已臨時起意
      竊取，邱清意對此並無犯意聯絡或行為分擔，故應認本次
      犯行乃被告單獨行竊。
    2.就犯罪事實一（五）、二（六）部分，依告訴人梁瑜纓、
      邱良夷於警詢中所陳，前者房屋剛購入，尚未正式入住；
      後者房屋則正在裝潢中，亦未入住（見偵2191卷第119頁
      ，偵33953卷第119頁）。足認告訴人梁瑜纓、邱良夷之房
      屋均非有人居住之住宅。
    3.就犯罪事實一（六）部分，觀諸現場照片及被告於警詢中
      之陳述可知（見偵2191卷第231-233、79頁），被告與共
      犯邱清意係分別以剪刀割破並拆卸王嘉慶住宅頂樓（即4
      樓）之落地紗門，以及持剪刀割破該住宅1樓後門之紗門
      後，侵入該住宅行竊。
    4.就犯罪事實二（三）部分，被害人沈東進自陳其發現住宅
      遭竊之時間為96年3月7日7時許（見偵30582卷第44頁），
      且卷內並無證據足認被告侵入其住宅之時點確為夜間（即
      96年3月6日日落後至7日日出前之間）。是基於「罪證有
      疑，利於被告」原則，應認被告係於96年3月7日日出後至
      7時間某時侵入被害人沈東進住宅行竊。
    5.犯罪事實二（七）部分，因被告供稱其僅竊取6瓶洋酒（
      見本院卷第277頁），且除被害人梁林秀菊於警詢時之指
      述外，並無其他證據足以佐證被告乃竊取10瓶洋酒。基於
      「罪證有疑，利於被告」之原則，應認被告竊取之洋酒瓶
      數為6瓶。
（三）基上，被告確有犯罪事實一（一）至（六）、二（一）至
      （四）、（六）、（七）、三所示犯行，均堪認定。
二、就犯罪事實一（七）部分：
    訊據被告矢口否認有此部分竊盜犯行，辯稱：那天我沒有開
    車載邱清意到現場，我是自己去附近要偷另外一間房屋的東
    西，但沒有偷成功，我就跑給警察追等語。經查：
（一）109年4月10日1時46許至4時許間某時，告訴人蘇惠如住宅
      遭他人拆卸1樓後方窗戶後侵入，而遭竊如附表一編號7所
      示之物，業經告訴人蘇惠如於警詢時指述在卷（見偵3100
      卷第81-82頁），並有臺中市政府警察局清水分局刑案現
      場勘察報告（編號0000000000）（見核交卷第11-25頁）
      在卷可佐。此部分事實，堪可認定。
（二）觀諸被告於109年5月14日警詢時供稱：當天我駕駛A車搭
      載邱清意，我先把車子停在顏清標住處附近後，就下車前
      往一片樹林後方的社區，我看到該戶沒人且窗戶沒關，就
      直接爬進去，進入後竊取外幣折合新臺幣約4萬元等語（
      見偵3100卷第74-75頁）。可見被告於該次警詢時已自白
      其搭載邱清意到現場附近後，即自行下車穿越樹林至告訴
      人蘇惠如住宅，從窗戶侵入該住宅行竊，並竊得金錢之事
      實。
（三）被告事後雖翻異前詞，辯稱其於109年5月14日警詢時因有
      服用醫師開立之FM2藥物，意識不太清楚，故係隨便回答
      警方問題等語。然查，依證人陳建穎（即109年5月14日詢
      問被告之員警）於本院審理時具結證稱：被告當時精神狀
      況還可以，沒有不好或精神恍惚，且其所述內容均為自由
      陳述，只是回答有一些避重就輕的情形等語（見本院卷第
      383-385頁），可知被告於109年5月14日警詢時精神狀況
      正常，僅有供詞避重就輕之情況。參以被告於109年5月13
      日遭警方拘提後，於13日19時57分許起至14日15時20分許
      止，尚有就犯罪事實一（一）至（六）部分陸續接受警方
      詢問，其均可詳細回答問題並自白犯罪（見偵24105卷第7
      5-87頁，偵2191卷第77-81頁，偵30393卷第49-79頁，偵2
      6127卷第63-67頁），未見其有何意識不太清楚之情況。
      是殊難想像其於14日15時20分就犯罪事實一（七）接受警
      方詢問時，突然因意識不太清楚而隨便向警方自白該部分
      犯行。何況，被告嗣於109年8月3日警詢時仍表示其於109
      年5月14日警詢時就犯罪事實一（七）所述內容屬實，並
      指認共犯邱清意（見偵3100卷第77-79、83-85頁）。由此
      益徵，被告109年5月14日警詢時之供述確屬任意性之自白
      。被告此部分所辯，乃事後卸責之詞，不足採信。
（四）再佐以案發時A車確有行經告訴人蘇惠如住處附近，有路
      口監視器畫面截圖、GOOGLE路線圖（見偵3100卷第103、1
      05、0000-000頁）。被告亦自承路口監視器錄影畫面中之
      人為其本人（見偵3100卷第41頁）。又觀諸路口監視器錄
      影畫面，可見被告當時頭戴鴨舌帽、外罩連帽外套，徒步
      自告訴人蘇惠如住宅旁邊之荔枝園進出，且未有遭警方追
      捕之情形（見偵3100卷第95-103頁）。基上足認，被告確
      有駕駛A車搭載共犯邱清意到告訴人蘇惠如住宅附近後，
      自行下車徒步穿越荔枝園至蘇惠如住宅後方，徒手卸下該
      屋1樓後方窗戶後，翻越窗戶侵入該住宅內行竊。被告所
      辯其當時是要偷另一間房屋，但因遭警方追捕而作罷乙節
      ，顯與事實不符，無可採信。
（五）又被告供稱其該次係竊取約4萬元之外幣乙節，固與告訴
      人蘇惠如所指失竊現金9,000元，並不一致，然就被告有
      竊取告訴人蘇惠如住宅內之現金而言，仍相吻合，堪認被
      告當時確有竊取屋內之現金。衡以告訴人蘇惠如所指失竊
      金額較被告所述者為低，對被告而言較為有利，是應認被
      告當時係竊取現金9,000元。
（六）綜上，被告確有犯罪事實一（七）所示犯行，亦堪認定。
三、就犯罪事實二（五）部分：
    被告固坦承其有於犯罪事實二（五）所示時間，侵入被害人
    賴金來之住宅，惟矢口否認有何竊盜犯行，辯稱：我是從1
    樓前門鐵門小縫進去，當時門是開啟的，我不是從隔壁房屋
    樓上進去的。進去之後，我從1樓走到2樓，沿路看都沒有可
    以偷的東西，因為現場已經被其他人偷過。後來我就在2樓
    將檳榔渣往下丟到1樓的後院，再沿著原路離開等語。經查
    ：
（一）於犯罪事實二（五）所示時間，被害人賴金來之住宅確有
      遭他人侵入而失竊3台電視機之情形，業經證人賴國華（
      即賴金來之子）於警詢時陳明在卷，並有內政部警政署刑
      事警察局109年7月13日刑生字第1090045363號鑑定書、臺
      中市政府警察局大甲分局刑案現場勘察報告（編號000000
      0，含內政部警政署刑事警察局99年3月23日刑醫字第0990
      025296號鑑定書）（見偵33953卷第45-49、53-99頁）、
      臺中市政府警察局大甲分局111年3月21日函所附受理各類
      案件紀錄表、報案三聯單、刑案記錄表（見本院卷第327-
      329頁）附卷可參。
（二）被告雖以前詞置辯。然查，依上開刑案現場勘察報告及鑑
      定書，可見被害人賴金來住宅隔壁即1001號空屋後院有被
      告嚼食過之檳榔渣，該空屋4樓窗戶上有粗布手套攀爬過
      之痕跡，且被害人賴金來住宅頂樓（即4樓）鐵窗有遭不
      詳工具剪壞，其住宅1、2樓亦有電視機遭竊之痕跡。觀諸
      被告於本院準備程序時先陳稱：我不知道為何隔壁空屋內
      有我的檳榔渣，且被害人賴金來住宅頂樓無法上去等語（
      見本院卷第277頁）；嗣於本院審理時又供稱：當天我是
      從賴金來住宅1樓走到2樓，在2樓將檳榔渣樓往1樓後院丟
      ，接著就沿原路離開等語（見本院卷第385-386頁）。足
      見被告對於被害人賴金來住宅隔壁空屋後院為何有其檳榔
      渣，以及其是否曾經上至被害人賴金來住宅頂樓查看或僅
      至該屋1、2樓等節，前後供述顯不一致。又被告所辯在其
      侵入該住宅之前，已有他人入內行竊完畢乙節，並無任何
      證據可資佐證。是以，要難遽信被告所述上情屬實。審以
      被告自陳其有沿著賴金來住宅1、2樓搜尋財物，核與被害
      人賴金來住宅內遭竊之電視機係位於該屋1、2樓，相互吻
      合。再參以被告於犯罪事實二（三）、（四）、（六）亦
      有竊取電視機之犯罪型態。益徵被告確有竊取被害人賴金
      來住宅內電視機之可能。由上足認，被告確有先從被害人
      賴金來住宅隔壁即1001號空屋上至頂樓平台後，翻越頂樓
      短牆而進入賴金來住宅頂樓平台，再以不詳工具剪斷頂樓
      （即4樓）之鐵窗後，侵入該住宅，並竊得如附表二編號5
      所示之物。
（三）基上，被告確有犯罪事實二（五）所示犯行，洵堪認定。
四、綜上所述，本案事證明確，被告上開犯行均堪認定，應依法
    論科。    
參、論罪科刑：
一、查被告於犯罪事實二（二）至（六）行為後，刑法第321條
    第1項規定歷經修正如下：
（一）100年1月26日修正前規定：「犯竊盜罪而有左列情形之一
      者，處六月以上、五年以下有期徒刑：一、於夜間侵入住
      宅或有人居住之建築物、船鑑或隱匿其內而犯之者。二、
      毀越門扇、牆垣或其他安全設備而犯之者。三、攜帶兇器
      而犯之者。四、結夥三人以上而犯之者。五、乘火災、水
      災或其他災害之際而犯之者。六、在車站或埠頭而犯之者
      。」
（二）100年1月26日修正公布，同年月28日生效，規定：「犯竊
      盜罪而有下列情形之一者，處六月以上、五年以下有期徒
      刑，得併科新臺幣十萬元以下罰金：一、侵入住宅或有人
      居住之建築物、船艦或隱匿其內而犯之者。二、毀越門扇
      、牆垣或其他安全設備而犯之者。三、攜帶兇器而犯之者
      。四、結夥三人以上而犯之者。五、乘火災、水災或其他
      災害之際而犯之者。六、在車站、埠頭、航空站或其他供
      水、陸、空公眾運輸之舟、車、航空機內而犯之者。」本
      次修正結果，法定刑增列得併科罰金，而加重處罰，且第
      1款侵入時段不再限於夜間，第6款另增列航空站或其他供
      水、陸、空公眾運輸之舟、車、航空機等地點，而擴大處
      罰範圍。
（三）108年5月29日修正公布，同年月31日生效（即現行法），
      規定：「犯前條第一項、第二項之罪而有下列情形之一者
      ，處六月以上五年以下有期徒刑，得併科五十萬元以下罰
      金：一、侵入住宅或有人居住之建築物、船艦或隱匿其內
      而犯之。二、毀越門窗、牆垣或其他安全設備而犯之。三
      、攜帶兇器而犯之。四、結夥三人以上而犯之。五、乘火
      災、水災或其他災害之際而犯之。六、在車站、港埠、航
      空站或其他供水、陸、空公眾運輸之舟、車、航空機內而
      犯之。」本次修正結果，除修正法條用語外，另提高罰金
      刑數額。
（四）經新舊法比較結果，上開歷次修正後之規定，皆未較有利
      於被告。是依刑法第2條第1項規定，就犯罪事實二（二）
      部分，應適用被告行為時即100年1月26日修正後、108年5
      月29日修正前刑法第321條第1項之規定；就犯罪事實二（
      三）至（六）部分，均應適用被告行為時即100年1月26日
      修正前刑法第321條第1項之規定論處。
二、核被告所為：
（一）就犯罪事實一（一）至（四）、（七）部分，均係犯刑法
      第321條第1項第1、2款之踰越門窗侵入住宅竊盜罪；
（二）就犯罪事實一（五）、（六）部分，係犯刑法第321條第1
      項第1、2款之攜帶兇器踰越牆垣及毀越門窗竊盜罪；
（三）就犯罪事實二（一）部分，係犯刑法第320條第1項之竊盜
      罪；
（四）就犯罪事實二（二）部分，係犯100年1月26日修正後、10
      8年5月29日修正前刑法第321條第1項第1、2款之踰越牆垣
      及安全設備侵入住宅竊盜罪。
（五）就犯罪事實二（三）部分，係犯100年1月26日修正前刑法
      第321條第1項第2款之毀越安全設備竊盜罪。
（六）就犯罪事實二（四）部分，係犯100年1月26日修正前刑法
      第321條第1項第1、2款之踰越牆垣及毀越安全設備於夜間
      侵入住宅竊盜罪。
（七）就犯罪事實二（五）部分，係犯100年1月26日修正前刑法
      第321條第1項第1、2、3款之攜帶兇器踰越牆垣及毀越安
      全設備於夜間侵入住宅竊盜罪。
（八）就犯罪事實二（六）部分，係犯100年1月26日修正前刑法
      第321條第1項第2款之踰越牆垣竊盜罪。
（九）就犯罪事實二（七）部分，係犯刑法第321條第1項第1、2
      款之犯毀越門窗侵入住宅竊盜罪。
（十）就犯罪事實三部分，係犯刑法第339條之2第1項之以不正
      方法由自動付款設備取得他人之物罪。
三、至於：
（一）公訴意旨認被告就犯罪事實一（五）、二（六）部分，依
      序另構成100年1月26日修正前及現行刑法第321條第1項第
      1款之加重條件部分。經查，該條款乃侵入住宅罪與竊盜
      罪之結合犯，保護法益為居住安寧及財產法益，故所謂「
      住宅」雖不以行竊時居住之人在其內為必要，仍須為有人
      實際居住之處所。因告訴人邱良夷、梁瑜纓均尚未入住各
      自之房屋，故其等房屋自非屬該條款所稱「住宅」，業如
      前述。是被告此部分行為不該當100年1月26日修正前及現
      行刑法第321條第1項第1款所定「侵入住宅」之加重條件
      。
（二）公訴意旨認被告就犯罪事實二（三）部分，另構成100年1
      月26日修正前刑法第321條第1項第1款之加重條件部分。
      經查，被告係於96年3月7日日出後至7時間某時侵入被害
      人沈東住宅行竊，已如前述，其侵入時點並非夜間（即96
      年3月6日日落後至7日日出前），故被告此部分所為不構
      成100年1月26日修正前刑法第321條第1項第1款所定「於
      夜間侵入住宅」之加重條件。
（三）就犯罪事實一（六）部分，被告與共犯邱清意係分別以剪
      刀割破並拆卸王嘉慶住宅頂樓（即4樓）之落地紗門，以
      及持剪刀割破該住宅1樓後門之紗門後，侵入該住宅行竊
      ，可見其等當時有攜帶足供作兇器使用之剪刀行竊；又就
      犯罪事實二（五）部分，依卷附現場照片可知，被害人賴
      金來頂樓鐵窗係遭剪斷（見偵33953卷第79頁），可見被
      告當時亦係持足以作為兇器之工具剪斷該鐵窗，而為攜帶
      兇器竊盜。故公訴意旨就此部分犯行，依序漏未論以現行
      及100年1月26日修正前刑法第321條第1項第3款「攜帶兇
      器」之加重條件。
（四）基上，公訴意旨此部分所指，均容有未洽，惟此部分均僅
      涉加重條件之增減，故毋庸變更起訴法條，併此敘明。
四、被告與共犯邱清意就犯罪事實一（一）至（七）、三所示犯
    行，均有犯意聯絡及行為分擔，為共同正犯。
五、被告於犯罪事實一（一）至（六）、二（二）、（四）至（
    七）竊取各告訴人及被害人之數樣財物，以及其與共犯邱清
    意於犯罪事實三陸續提領告訴人林于淑存款之行為，顯係分
    別基於同一犯意，於密接時地所為之數舉動，且分別侵害同
    一法益，各行為間之獨立性極為薄弱，依一般社會健全觀念
    ，難以強行分開，在刑法評價上，各應論以接續犯之一罪。
    又被告於犯罪事實一（二）所示時、地，分別竊取告訴人韓
    昆霖、曾盈筑所有上開物品，其犯罪地點同一且時間密切接
    近，顯係基於單一竊盜之目的所為，在法律上亦應僅評價為
    一行為，故被告以一行為同時侵害告訴人韓昆霖、曾盈筑之
    財產法益，屬想像競合犯，應依刑法第55條規定，從一重處
    斷。
六、被告所為上開15罪間，犯意各別，行為互殊，應予分論併罰
    。
七、關於被告是否構成累犯部分：
    公訴意旨雖認被告除犯罪事實二（六）外，其餘犯行均應論
    以累犯（見起訴書第10頁倒數第7至4行）。惟查：
（一）檢察官僅於起訴書犯罪事實一記載被告「前於92年間，因
      竊盜案件，經法院判處有期徒刑1年確定，於94年3月7日
      執行完畢。復於101年間，因竊盜案件，經法院判處有期
      徒刑6月確定，於101年4月11日易科罰金執行完畢。」雖
      從時序上來看，可知起訴書應係指上開前案就被告所為犯
      罪事實二（二）至（五）之犯行構成累犯。然而，公訴意
      旨並未具體指明各該案件案號，亦未提出該等案件之確定
      判決、執行指揮書及執行完畢等相關證據資料。是以，要
      難認被告確有公訴意旨所指此部分構成累犯之情形。
（二）又起訴書所載被告「於105年間，因竊盜及詐欺案件，經
      法院判處有期徒刑7月(6次)、4月、8月，並合併定應執行
      有期徒刑3年8月確定，於108年8月2日縮短刑期假釋出獄
      ，並於108年12月31日假釋期滿未經撤銷視為執行完畢。
      」雖從時序上來看，可知起訴書應係指此部分前案就被告
      所為犯罪事實一（一）至（七）、二（一）、（七）之犯
      行構成累犯。且此部分固經檢察官於本院審理時提出臺灣
      高等法院臺中分院105年度上易字第627、495號判決、被
      告曾經定應執行簡表（臺灣高等法院臺中分院105年度聲
      字第2063號裁定應執行有期徒刑3年8月）、臺灣臺中地方
      檢察署執行指揮書電子檔紀錄（執行案號105年執更高字
      第4421號）及執行案件資料表（見本院卷第411-450頁）
      為證，並說明：被告於臺灣高等法院臺中分院105年度上
      易字第495號案件所犯亦為竊盜罪，且犯案手法與本案類
      似，其於5年內再犯本案，可見刑罰對於被告之威嚇及矯
      正之效果有限，而有論以累犯予以加重其刑之必要等語（
      見本院卷第405頁）。然查，被告於108年8月2日縮短刑期
      假釋出監後，嗣已遭撤銷假釋，應執行殘刑4月29日，刑
      期自110年5月13日起算，指揮書執畢日期為110年10月11
      日等節，有臺灣高等法院被告前案紀錄表在卷可參（見本
      院卷第250頁）。是依刑法第79條第1項規定，被告之假釋
      既經撤銷，其原本因假釋所餘刑期自不得以已執行論。準
      此，被告於犯罪事實一（一）至（七）、二（一）、（七
      ）之犯行時，其前案徒刑並未執行完畢，故此部分犯行亦
      不構成累犯。
八、爰審酌：
（一）被告前因竊盜案件，分別經①本院92年度易字第2199號判
      決判處有期徒刑1年，並經臺灣高等法院臺中分院92年度
      易字第2282號判決上訴駁回確定，於94年3月7日執行完畢
      ；②本院101年度易字第129號判決判處有期徒刑6月確定，
      於101年4月11日易科罰金執行完畢；③本院99年度易字第1
      291號判決判處有期徒刑10月，於101年7月19日因縮短刑
      期執行完畢出監，又被告另有多次竊盜前科，有臺灣高等
      法院臺中分院被告前案紀錄表為憑，可見被告屢犯竊盜案
      件，素行不佳，竟仍不思由正途獲取財物，恣意再為本案
      各次犯行，漠視他人財產法益，且迄未賠償上開告訴人及
      被害人分毫，實值非難；復斟酌各告訴人及被害人受損之
      財物價值，暨被告各次犯行之犯罪手段；兼衡被告自陳為
      國中畢業，入監前從事工程及種植檳榔，需扶養父母及2
      名國小子女（見本院卷第405頁）等一切情狀，分別量處
      如附表一、二、三「主文」欄所示之刑，並就得易科罰金
      部分，諭知易科罰金之折算標準。
（二）又被告於犯罪事實二（三）、（四）犯行後，中華民國九
      十六年罪犯減刑條例業於96年7月4日公布，並自同年月16
      日起施行。且被告所為犯罪事實二（三）、（四）之犯罪
      時間均係於96年4月24日之前，合於該條例之減刑條件，
      亦無該條例所定不得減刑之情事。故此部分犯行均應依該
      減刑條例第2條第1項第3款規定，減其宣告刑2分之1，及
      依同條例第9條規定，併諭知易科罰金之折算標準。
九、按關於數罪併罰之案件，如能俟被告所犯數罪全部確定後，
    於執行時，始由該案犯罪事實最後判決之法院所對應之檢察
    署檢察官，聲請該法院裁定之，無庸於每一個案判決時定其
    應執行刑，則依此所為之定刑，不但能保障被告（受刑人）
    之聽審權，符合正當法律程序，更可提升刑罰之可預測性，
    減少不必要之重複裁判，避免違反一事不再理原則情事之發
    生（最高法院110年度台抗大字第489號刑事大法庭裁定意旨
    參照）。準此，本院就被告本案所犯數罪，爰不合併定其應
    執行之刑，附此敘明。
肆、關於強制工作部分：
    公訴意旨雖認：依竊盜犯贓物犯保安處分條例第3條第1項及
    刑法第90條第1項，應諭知被告於刑之執行前，令入勞動場
    所強制工作等語。惟查，上開規定均已於110年12月10日經
    司法院大法官釋字第812號解釋宣告違憲，而失其效力，故
    本院自無從依該等規定審酌應否諭知被告為強制工作。
伍、沒收部分：
一、查被告於犯罪事實二（二）至（六）行為後，刑法關於沒收
    之規定已於104年12月30日修正公布，並於105年7月1日施行
    。又沒收、非拘束人身自由之保安處分適用裁判時之法律；
    沒收，除有特別規定者外，於裁判時併宣告之，修正後刑法
    第2條第2項、第40條第1項分別定有明文。故此部分犯行關
    於沒收之諭知，自應適用裁判時即修正後刑法之相關規定。
二、按犯罪所得，屬於犯罪行為人者，沒收之。前2項之沒收，
    於全部或一部不能沒收或不宜執行沒收時，追徵其價額；犯
    罪所得已實際合法發還被害人者，不予宣告沒收或追徵，刑
    法第38條之1第1項前段、第3項、第5項分別定有明文。又宣
    告前2條之沒收或追徵，有過苛之虞、欠缺刑法上之重要性
    、犯罪所得價值低微，或為維持受宣告人生活條件之必要者
    ，得不宣告或酌減之，第38條之2第2項亦有明文。經查：
（一）附表一編號1-1、1-2、2-1、3-1、4-1、5、6-1，以及附
      表二編號1、2-1、2-2、3至7所示之物，均為被告各該犯
      行之犯罪所得，且其中附表一編號1-2現金係全數由被告
      加油用罄（見本院卷第276頁）。又附表一編號2-2、3-2
      、4-2、6-2所示竊得之現金，均由被告與共犯邱清意平分
      ，此業經被告於本院準備程序時陳明在卷（見本院卷第27
      6-278頁）；而被告雖否認犯罪事實一（七）之犯行，然
      此業經本院認定如前，堪認被告於該次犯行竊得如附表一
      編號7-1現金，亦係與共犯邱清意平分。準此，被告就犯
      罪事實一（二）至（四）、（六）、（七）犯行，各分得
      如附表一編號2-2、3-2、4-2、6-2、7-1所示各筆現金之
      一半，亦均為被告各次犯行之犯罪所得。且上開犯罪所得
      均未扣案，均應依刑法第38條之1第1項前段、第3項規定
      ，分別於各該罪刑項下宣告沒收，並於全部或一部不能沒
      收或不宜執行沒收時，追徵其價額。
（二）又被告於犯罪事實三盜領告訴人林于淑存款14萬元之後，
      已平分其中7萬元給共犯邱清意，此業經被告於本院準備
      程序中陳明在卷（見本院卷第276頁）。足認被告就此部
      分犯行之犯罪所得為7萬元，且未據扣案，亦應依上開規
      定，於該次罪刑項下宣告沒收，並於全部或一部不能沒收
      或不宜執行沒收時，追徵其價額。
（三）至於被告於犯罪事實一、（七）所竊得如附表一編號7-2
      之LV皮夾1個，業經棄置於現場，有臺中市政府警察局清
      水分局刑案現場勘察報告及所附現場照片在卷可佐（見核
      交卷第11、17頁），堪認應已實際合法發還告訴人蘇惠如
      ，故不予宣告沒收。再者，被告所竊得如附表一編號1-3
      、2-3、3-3、4-3、6-3，以及附表二編號2-2所示之物，
      固亦為其各該犯行之犯罪所得。然查，該等物品乃個人身
      分證明文件，或屬僅可供個人使用之證件，且均可掛失後
      重新申辦，該等物品本身亦難以換算為實際金錢數額。是
      以，若仍宣告沒收、追徵該等物品，僅徒增執行程序之公
      益資源耗費，對沒收制度欲達成或附隨之社會防衛並無助
      益，而欠缺刑法上之重要性，爰裁量均不予宣告沒收、追
      徵，附此敘明。
陸、不另為無罪之諭知：
一、公訴意旨另認：①被告於犯罪事實一（七）所示時、地，亦
    有竊取告訴人蘇惠如之APPLE筆記型電腦1台、存摺包包1個
    、肚臍印章2個、印章1個；②被告於犯罪事實二（五）所示
    時、地，亦有竊取現金20萬元；③被告於犯罪事實二（七）
    所示時、地，另有竊取4瓶洋酒；④被告與共犯邱清意共同竊
    得犯罪事實一（三）所示林于淑之提款卡後，除前述盜領之
    款項外，亦有由共犯邱清意於109年5月3日4時47分許、同日
    4時49分許、同日4時51分許，至臺中市○區○○路0段000號福
    平郵局，以將上開提款卡插入自動櫃員機及輸入密碼，冒充
    為林于淑本人領款之不正方法，又接續盜領6萬元、6萬元、
    2萬元。
二、經查：
（一）就①部分：
      觀諸上開路口監視器錄影畫面，並未見被告出入荔枝園時
      有拿著APPLE筆記型電腦1台。再者，告訴人蘇惠如陳稱其
      遭竊之存摺包包1個價值僅100元，而肚臍印章2個、印章1
      個則為極具個人屬性之物品，要難認被告會選擇竊取該等
      物品。基上，此部分既僅有告訴人蘇惠如於警詢時之指述
      ，而無其他客觀證據可資佐證，基於「罪證有疑，利於被
      告」原則，自難認被告於犯罪事實一（七）所示時、地，
      亦有公訴意旨所指竊取此部分物品之行為。 
（二）就②部分：
      刑案現場報告之案情摘要固有記載「歹徒侵入竊得現金20
      餘萬元及電視機3台」（見偵33953卷第57、63頁），然卷
      內並無被害人賴金來之警詢筆錄及其住處當時確有存放現
      金多達20餘萬元之證據。且被害人賴金來當時之報案資料
      卷宗已因逾保存期限而辦理銷毀，亦有臺中市政府警察局
      大甲分局111年3月21日函（見本院卷第321頁）在卷可參
      。是基於「罪證有疑，利於被告」原則，難認被告於犯罪
      事實二（五）所示時、地，亦有公訴意旨所指竊取現金20
      萬元之行為。 
（三）就③部分：
      本院僅足以認定被告共竊取6瓶洋酒，業如前述，故公訴
      意旨認被告於犯罪事實二（七）所示時、地，除竊取前述
      6瓶洋酒外，另亦竊取4瓶洋酒，容有未洽。      
（四）就④部分：
      訊據被告矢口否認其與邱清意有共同於109年5月3日接續
      盜領告訴人林于淑存款6萬元、6萬元、2萬元，辯稱：我
      於109年5月2日盜領林于淑存款之後，提款卡就被邱清意
      拿走，我不知道他隔天又有盜領，我也沒有分到該部分款
      項等語。經查，依福平郵局109年5月3日監視器錄影畫面
      所示，提款人當時係頭戴安全帽及口罩（見偵26127卷第1
      53頁），故難以辨識提款人為何人。惟依路口監視器錄影
      畫面可知，當時行經福平郵局附近之車輛乃邱清意兒子之
      B車（見偵26127卷第159頁），堪認109年5月3日之提款人
      應較有可能為邱清意。因邱清意迄今仍為另案通緝中，而
      尚未就此部分犯行為任何供述，且被告始終否認其有與邱
      清意共同為此部分犯行。故依現有卷證資料，尚難遽認被
      告除犯罪事實三外，亦有於109年5月3日與邱清意共同接
      續盜領告訴人林于淑郵局存款之行為。公訴意旨此部分所
      指，容有誤會。
（五）上開①、②、③、④部分本應均為被告無罪之諭知，惟因被告
      此部分犯行依序與前揭經論罪科刑之犯罪事實一（七）、
      二（五）、二（七）、三之犯行間，各具有接續犯之實質
      上一罪關係，爰均不另為無罪之諭知。
據上論斷，應依刑事訴訟法第299條第1項前段，判決如主文。
本案經檢察官劉志文提起公訴，檢察官林明誼到庭執行職務。
中　　華　　民　　國　　111 　年　　6 　　月　　9 　　日
                  刑事第二十庭  法  官  黃凡瑄
以上正本證明與原本無異。
如不服本判決應於收受送達後20日內向本院提出上訴書狀，並應
敘述具體理由；其未敘述上訴之理由者，應於上訴期間屆滿後20
日內向本院補提理由書（均須按他造當事人之人數附繕本）「切
勿逕送上級法院」。
告訴人或被害人如不服判決，應備理由具狀向檢察官請求上訴，
上訴期間之計算，以檢察官收受判決正本之日起算。
　                          　　書記官  洪愷翎
中　　華　　民　　國　　111 　年　　6 　　月　　10　　日
　　　　　　　　　
【附表一】
編號  物品名稱及數量 犯行 主文 1 1-1 皮包3個 犯罪事實一（一） 【即起訴書犯罪事實一（一）】 邱國峯共同犯踰越門窗侵入住宅竊盜罪，處有期徒刑柒月。 未扣案之犯罪所得即左列編號1-1、新臺幣壹仟參佰元所示之物均沒收，於全部或一部不能沒收或不宜執行沒收時，追徵其價額。  1-2 現金1,300元    1-3 駕照1張、信用卡2張、提款卡4張、身分證、健保卡各2張、團購卡1張   2 2-1 告訴人韓昆霖所有之皮夾1個；告訴人曾盈筑所有之皮包1個、Airpods3耳機1副、皮夾1個 犯罪事實一（二） 【即起訴書犯罪事實一（三）】 邱國峯共同犯踰越門窗侵入住宅竊盜罪，處有期徒刑玖月。 未扣案之犯罪所得即左列編號2-1所示之物、新臺幣壹萬貳仟壹佰元元均沒收，於全部或一部不能沒收或不宜執行沒收時，追徵其價額。  2-2 現金24,200元    2-3 告訴人韓昆霖之身分證、健保卡各1張、金融卡3張、信用卡1張；告訴人曾盈筑之身分證、健保卡各1張、金融卡3張、信用卡3張   3 3-1 皮夾1個、手錶1只、汽車鑰匙1只（含遙控器） 犯罪事實一（三） 【即起訴書犯罪事實一（四）】 邱國峯共同犯踰越門窗侵入住宅竊盜罪，處有期徒刑捌月。 未扣案之犯罪所得即左列編號3-1所示之物、新臺幣參仟零壹拾伍元均沒收，於全部或一部不能沒收或不宜執行沒收時，追徵其價額。  3-2 現金6,030元    3-3 身分證及健保卡各1張、信用卡2張、郵局提款卡1張   4 4-1 斜背包、小零錢包各1個 犯罪事實一（四） 【即起訴書犯罪事實一（六）】 邱國峯共同犯踰越門窗侵入住宅竊盜罪，處有期徒刑柒月。 未扣案之犯罪所得即左列編號4-1所示之物、新臺幣壹仟元均沒收，於全部或一部不能沒收或不宜執行沒收時，追徵其價額。  4-2 現金2,000元    4-3 商家會員卡數張   5  手錶1支、黑色女用長夾1個、PONY牌拖鞋1雙 犯罪事實一（五） 【即起訴書犯罪事實一（十二）】 邱國峯共同犯攜帶兇器踰越牆垣及毀越門窗竊盜罪，處有期徒刑捌月。 未扣案之犯罪所得即左列編號5所示之物均沒收，於全部或一部不能沒收或不宜執行沒收時，追徵其價額。 6 6-1 女用桃粉色包包1個、深棕色女用側背長夾1個、深藍色女用提包1個、COACH牌女用米黃色側背包1個、ARNOLD PALMER黑色側背包1個、SUBARU汽車備用鑰匙1支 犯罪事實一（六） 【即起訴書犯罪事實一（十三）】 邱國峯共同犯攜帶兇器踰越牆垣及毀越門窗竊盜罪，處有期徒刑玖月。 未扣案之犯罪所得即左列編號6-1所示之物、新臺幣肆仟伍佰元均沒收，於全部或一部不能沒收或不宜執行沒收時，追徵其價額。  6-2 現金9,000元    6-3 告訴人王嘉慶母親之信用卡2張、身分證及健保卡各1張   7 7-1 現金9,000元 犯罪事實一（七） 【即起訴書犯罪事實一（十四）】 邱國峯共同犯踰越門窗侵入住宅竊盜罪，處有期徒刑捌月。 未扣案之犯罪所即新臺幣肆仟伍佰元沒收，於全部或一部不能沒收或不宜執行沒收時，追徵其價額。  7-2 LV皮夾1個 （已發還）   

【附表二】
編號  物品名稱及數量 犯行 主文 1  腳踏車1台 犯罪事實二（一） 【即起訴書犯罪事實一（二）】 邱國峯犯竊盜罪，處有期徒刑貳月，如易科罰金，以新臺幣壹仟元折算壹日。 未扣案之犯罪所得即左列編號1所示之物沒收，於全部或一部不能沒收或不宜執行沒收時，追徵其價額。 2 2-1 女用手錶1只、男用黑色短皮夾1個、女用咖啡色短皮夾1個 犯罪事實二（二） 【即起訴書犯罪事實一（五）】  邱國峯犯踰越牆垣及安全設備侵入住宅竊盜罪，處有期徒刑玖月。 未扣案之犯罪所得即左列編號2-1所示之物、新臺幣貳萬伍仟元均沒收，於全部或一部不能沒收或不宜執行沒收時，追徵其價額。  2-2 現金25,000元    2-2 身分證、健保卡各2張、機車駕照1張、提款卡1張   3  液晶電視1台 犯罪事實二（三） 【即起訴書犯罪事實一（七）】 邱國峯犯毀越安全設備竊盜罪，處有期徒刑捌月，減為有期徒刑肆月，如易科罰金，以新臺幣壹仟元折算壹日。 未扣案之犯罪所得即左列編號所示3之物沒收，於全部或一部不能沒收或不宜執行沒收時，追徵其價額。 4  電腦主機1台、螢幕1台 犯罪事實二（四） 【即起訴書犯罪事實一（八）】 邱國峯犯踰越牆垣及毀越安全設備於夜間侵入住宅竊盜罪，處有期徒刑捌月，減為有期徒刑肆月，如易科罰金，以新臺幣壹仟元折算壹日。 未扣案之犯罪所得即左列編號4所示之物均沒收，於全部或一部不能沒收或不宜執行沒收時，追徵其價額。 5  電視機3台 犯罪事實二（五） 【即起訴書犯罪事實一（九）】 邱國峯犯攜帶兇器踰越牆垣及毀越安全設備於夜間侵入住宅竊盜罪，處有期徒刑捌月。 未扣案之犯罪所得即左列編號5所示之物均沒收，於全部或一部不能沒收或不宜執行沒收時，追徵其價額。 6  液晶電視1台、音響1組 犯罪事實二（六） 【即起訴書犯罪事實一（十）】 邱國峯犯踰越牆垣竊盜罪，處有期徒刑捌月。 未扣案之犯罪所得即左列編號6所示之物均沒收，於全部或一部不能沒收或不宜執行沒收時，追徵其價額。 7  洋酒6瓶 犯罪事實二（七） 【即起訴書犯罪事實一（十一）】 邱國峯犯毀越門窗侵入住宅竊盜罪，處有期徒刑柒月。 未扣案之犯罪所得即左列編號7所示之物均沒收，於全部或一部不能沒收或不宜執行沒收時，追徵其價額。 

【附表三】
犯行 主文 犯罪事實三  邱國峯共同犯以不正方法由自動付款設備取得他人之物罪，處有期徒刑伍月，如易科罰金，以新臺幣壹仟元折算壹日。 未扣案之犯罪所得即新臺幣柒萬元沒收，於全部或一部不能沒收或不宜執行沒收時，追徵其價額。